臺灣高雄地方法院民事判決
111年度雄小字第1849號
原      告  旺旺友聯產物保險股份有限公司


法定代理人  劉自明  
訴訟代理人  許俞屏  
            孫志賢  
被      告  吳忠穎  
上列當事人間請求侵權行為損害賠償事件，於民國111年10月6日
言詞辯論終結，本院判決如下：
    主      文
一、被告應給付原告新臺幣（下同）1萬5,707元，及自民國（下
    同)111年7月2日起至清償日止，按週年利率5％計算之利息。
二、原告其餘之訴駁回。
三、訴訟費用1,000元由被告負擔74％，餘由原告負擔。 
四、本判決第一項得假執行。
    事實及理由
一、被告經合法通知，未於最後言詞辯論期日到場，核無民事訴
    訟法第386條各款所列情形，爰依原告聲請，由其一造辯論
    而為判決。
二、原告主張：被告於109年5月17日11時20分許，駕駛車牌號碼
    000-0000號自用小客車（下稱甲車），於高雄市小港區山明
    路調撥車道南向北行駛，適伊所承保第三人楊怡茱所有、由
    閔正浩駕駛之車牌號碼000-0000號自用小客車（下稱乙車）
    在同車道南向北停等，因被告未注意車前狀況，致兩車發生
    碰撞（下稱系爭事故），乙車因此車體受損，乙車於保險期
    間發生系爭事故，伊已依強制汽車責任保險法及保險契約賠
    楊怡茱修理費用2萬1,226元（含工資9,857元、零件1萬1,36
    9元），上開費用係因被告過失所致，原告自得依強制汽車
    責任保險法第53條規定，代位行使楊怡茱對被告之損害賠償
    請求權，為此，爰依民法第184條第1項前段、第191條之2、
    保險法第53條規定提起本訴等語，並聲明：被告應給付原告
    2萬1,226元及自起訴狀繕本送達翌日起至清償日止，按週年
    利率5％計算之利息。
三、被告則未於言詞辯論期日到場，亦未提出書狀作何聲明或陳
    述。
四、得心證之理由 
㈠、按因故意或過失，不法侵害他人之權利者，負損害賠償責任
    ；汽車、機車或其他非依軌道行駛之動力車輛，在使用中加
    損害於他人者，駕駛人應賠償因此所生之損害，民法第184
    條第1項前段、第191條之2前段分別定有明文。次按汽車行
    駛時，駕駛人應注意車前狀況及兩車並行之間隔，並隨時採
    取必要之安全措施，不得在道路上蛇行，或以其他危險方式
    駕車，道路交通安全規則第94條第3項亦有明文。經查，原
    告主張被告於上開時、地駕駛甲車，因未注意車前狀況，二
    車因此發生碰撞，致乙車受損，乙車所有人楊怡茱並因此支
    出修理費用2萬1,226元，經原告理賠前揭修理費用予楊怡茱
    等情，業據原告提出與其所述相符之高雄市政府警察局道路
    交通事故當事人登記聯單、高雄市政府警察局道路交通事故
    初步分析研判表、行照影本、估價單、統一發票、汽車理賠
    計算書、賠償給付同意書等件為證（見本院卷第13至19頁）
    ，並有高雄市政府警察局交通警察大隊提供之道路交通事故
    相關資料（見本院卷第39至48頁）附卷可稽，而被告經合法
    通知，既未於言詞辯論期日到場爭執，復未提出書狀答辯以
    供本院斟酌，依民事訴訟法436條之23準用第436條第2項、
    第280條第3項、第1項之規定，即視同自認原告之主張，堪
    認原告之主張為真實。是被告既就系爭事故具有過失，致乙
    車受損，自應負損害賠償責任。
㈡、按物被毀損時，被害人除得依民法第196條請求賠償外，並不
    排除民法第213條至第215條之適用。依民法第196條請求賠
    償物被毀損所減少之價額，得以修復費用為估定之標準，但
    以必要者為限（例如：修理材料以新品換舊品，應予折舊）
    。經查，乙車為107年12月出廠，因本件車禍受損修復需費2
    萬1,226元，其中工資9,857元、零件1萬1,369元，有行照影
    本（見本院卷第15頁）、估價單（見本院卷第16頁）、統一
    發票（見本院卷第17頁）在卷可按，則乙車既非新車，依諸
    上開說明，其修復時材料更換係以新品替換舊品，計算零件
    材料之損害賠償數額時，應扣除折舊部分始屬合理。又依行
    政院所發布之固定資產耐用年數表及固定資產折舊率表，自
    用小客車耐用年數為5年，依定率遞減法每年應折舊369/100
    0，且採用定率遞減法者，其最後一年之折舊額，加歷年折
    舊累計額，其總和不得超過該資產成本原額之10分之9。另
    依營利事業所得稅查核準則第95條第6項規定「固定資產提
    列折舊採用定率遞減法者，以1年為計算單位，其使用期間
    未滿1年者，按實際使用之月數相當於全年之比例計算之，
    不滿1月者，以1月計」，乙車自出廠日107年12月，迄本件
    車禍發生時即109年5月17日，已使用1年6月，則零件扣除折
    舊後之修復費用估定為5,850元（詳如附表之計算式），是
    加計無庸折舊之工資9,857元，被告應賠償之乙車修復費用
    為1萬5,707元（計算式：5,850+9,857＝15,707）。
㈢、按被保險人因保險人應負保險責任之損失發生，而對於第三
    人有損失賠償請求權者，保險人得於給付賠償金額後，代位
    行使被保險人對於第三人之請求權；但其所請求之數額，以
    不逾賠償金額為限，保險法第53條第1項定有明文。經查，
    第三人楊怡茱就乙車前向原告投保車體損失保險，而原告已
    就系爭事故致乙車損壞而給付修復費用，此有估價單、統一
    發票、汽車險理賠計算書、賠償給付同意書（見本院卷第16
    至19頁）附卷可參，又楊怡茱就乙車受損得向被告請求賠償
    1萬5,707元乙節，已如前述，則依上開規定，原告自得代位
    行使楊怡茱對於被告之請求權，是以原告應得向被告請求賠
    償1萬5,707元。
五、綜上所述，原告依侵權行為及保險代位之法律關係請求被告
    給付1萬5,707元及自起訴狀繕本送達翌日（於111年6月21日
    寄存送達，見本院卷第33頁）即111年7月2日起至清償日止
    ，按年息5％計算之利息，為有理由，應予准許。至其逾此範
    圍之請求，為無理由，應予駁回。
六、本件原告勝訴部分係適用小額訴訟程序所為被告敗訴之判決
    ，依民事訴訟法第436條之20之規定，應依職權宣告假執行
    ；並確定訴訟費用額為1,000元（即如後附訴訟費用計算式
    ）。
七、訴訟費用負擔之依據：民事訴訟法第79條。　　　
中　　華　　民　　國　　111 　年　　10　　月　　25　　日
                  高雄簡易庭　法　　　官  林綉君
以上正本係照原本作成。
民事訴訟法第436 條之24第2 項：對於本判決之上訴，非以違背
法令為理由，不得為之。
如對本判決上訴，須於判決送達後20日內向本院提出上訴狀，並
須表明原判決所違背之法令及其具體內容與依訴訟資料可認為原
判決有違背法令之具體事實之上訴理由。
中　　華　　民　　國　　111 　年　　10　　月　　25　　日
                              書  記  官  羅崔萍

訴訟費用計算式：
裁判費         1,000元
合計           1,000元 


附表
折舊時間 金額 第1年折舊值 11,369×0.369=4,195 第1年折舊後價值 11,369-4,195=7,174 第2年折舊值 7,174×0.369×(6/12)=1,324 第2年折舊後價值 7,174-1,324=5,850